# 关税的现金流应填哪里

提问人：zhangyating 时间：2022-11-02 15:44:18
进口材料入关的关税是应放在“购买商品、接受劳务支付的现金”还是“支付的各项税费”？如果是进口机器设备用于生产的关税应该是记哪呢？如果是委托进出口公司办理，处理又会是不同了吧？

回答人：chenyiwei
这些关税都是计入相关进口资产的采购成本的，因此相关现金流应列入“购买商品、接受劳务支付的现金”或者“购建固定资产、无形资产或其他长期资产支付的现金”，由于进出口公司是代理人，故如果通过代理人办理，通过代理人支付的税费，在会计处理和现金流量表列报方面均与不通过代理人直接办理时无差异。